臺灣高等法院刑事裁定
111年度抗字第1466號
抗  告  人  
即  受刑人  施威遠


上列抗告人即受刑人因聲請撤銷緩刑案件，不服臺灣桃園地方法
院111年度撤緩字第299號，中華民國111年8月30日裁定，提起抗
告，本院裁定如下：
    主  文
抗告駁回。
    理  由
一、原裁定意旨略以：抗告人即受刑人施威遠（下稱受刑人）前
　　因竊盜等案件，經原審法院以109年度審簡字第472號判決有
    罪並定應執行刑有期徒刑8月，緩刑2年確定。而受刑人於緩
    刑期內之110年12月2日、29日更犯加重竊盜罪2案，經原審
    法院於111年7月27，以111年度審易字第806號判決各判處有
    期徒刑6月(共2罪)，定應執行刑有期徒刑8月，受刑人受緩
    刑宣告之寬典，竟於緩刑期內再犯竊盜罪，足認受刑人顯非
    偶蹈法網或對其前所犯有所悔悟，自有執行刑罰之必要，已
    合於刑法第75條之1第1項第2款所定撤銷緩刑宣告之原因，
    本件聲請人之聲請，於法要無不合，應予准許，因而撤銷其
    緩刑之宣告等語。
二、抗告意旨略以：受刑人年少無知、交友不慎、一時失態，於
    107年8月23日初犯竊盜罪，感念法官緩刑之宣告，緩刑確實
    讓我時時警惕自己不能再犯。罹患憂鬱症多年，110年10月
    同住大樓有位高中生跳樓自殺，受刑人憂鬱症加重，有多次
    自殺念頭及行為，受刑人與母親兩人相依為命，母親說沒有
    了受刑人她也活不下去，因此只能藉由酗酒麻痺自己，酗酒
    加上大量安眠藥使受刑人經常夢遊及失憶，110年12月因酗
    酒及藥物過量，導致失去行為及判斷能力，並非故意再犯，
    酒醒後懊悔萬分，除了當面跟被害人道歉，取得諒解簽下和
    解書，也一次性將赔償金償還對方，受刑人已主動至林口長
    庚醫院戒酒門診尋求協助，母親為了讓對方安心也搬離原租
    屋住處長庚醫護新村到皇翔歡喜城租屋，受刑人現已重新上
    大學了，並在學校擔任助教彌補家計，受刑人很喜歡學校生
    活，規律服藥加上心理輔導，病情已趨近穩定，緩刑對受刑
    人非常重要；另案件於109年8月25日宣判緩刑2年，111年8
    月25日緩刑期間業已屆滿，依法緩刑之宣告未經撤銷，其刑
    之宣告即已失其效力，法院卻在緩刑期滿後111年8月30日裁
    定撤銷緩刑之宣告，受刑人深感訝異與惶恐，不知此裁定是
    否違法？懇請法官考量107年8月23初犯至110年12月非故意
    再犯已有3年4月，且受刑人已痛改前非好好做人，另為保障
    人民聽審權，若仍有疑慮，請法官給予當面陳述的機會云云
    。
三、按受緩刑之宣告，而有下列情形之一者，撤銷其宣告：一、
    緩刑期內因故意犯他罪，而在緩刑期內受逾6月有期徒刑之
    宣告確定者；二、緩刑前因故意犯他罪，而在緩刑期內受逾
    6月有期徒刑之宣告確定者；前項撤銷之聲請，於判決確定
    後6月以內為之，刑法第75條定有明文。此為「應撤銷」緩
    刑之事由，於符合刑法第75條規定之要件者，法院即應撤銷
    其緩刑宣告，無裁量之餘地，與刑法第75條之1採用裁量撤
    銷主義，賦與法院撤銷與否權限之情形不同。
四、經查：
  ㈠抗告人前因竊盜等案件，經原審法院以109年度審簡字第472
    號判決有罪並定應執行刑有期徒刑8月，緩刑2年，於108年8
    月25日確定，緩刑期間為109年8月25日至111年8月24日，受
    刑人復於緩刑期內之110年12月2日、29日更犯加重竊盜罪2
    案，經原審法院於111年6月23日以111年度審易字第806號判
    決各判處有期徒刑6月(共2罪)，定應執行刑有期徒刑8月，
    有於111年7月27日確定等情，有上開判決書及本院被告前案
    紀錄表附卷可資佐證，是受刑人確於緩刑期內因故意犯罪，
    而在緩刑期內受逾6月有期徒刑之宣告確定，與刑法第75條
    第1項第1款規定情形相符，檢察官於111年度審易字第806號
    判決確定後6月以內之111年8月22日向原審法院聲請撤銷109
    年度審簡字第472號之緩刑宣告，有臺灣桃園地方地檢署111
    年8月22日桃檢秀丙111執聲1772字第1119097350號函上之原
    審法院收狀戳章可查（見原審卷第5頁），亦合於刑法第75
    條第2項規定。從而，原審法院依法裁定撤銷109年度審簡字
    第472號對受刑人所為緩刑之宣告，核無違誤。綜上，檢察
    官於法定期間內為撤銷抗告人緩刑宣告之聲請，核屬有據，
    法院並無裁量斟酌之餘地，應撤銷抗告人前開緩刑宣告。
  ㈡抗告意旨雖以上情指摘原裁定不當云云，惟依刑法第75條規
    定暨其立法意旨，緩刑制度係為促使惡性輕微之被告或偶發
    犯、初犯改過自新而設，如於緩刑期間內故意犯罪，且受不
    得易科罰金之有期徒刑以上刑之宣告確定者，足見行為人並
    未因此而有改過遷善之意，此等故意犯罪之情節較諸增訂第
    75條之1「得」撤銷之原因為重，不宜給予緩刑之寬典，而
    有「應」撤銷緩刑宣告之必要。至受刑人所提起之到庭陳述
    意見等情，受刑人已以書面表示意見，附此敘明。
  ㈢從綜上所述，原審法院認新北地檢署檢察官之聲請，符合刑
    法第75條第1項第1款、第2項之規定，裁定撤銷前開原審法
    院以109年度審簡字第472號判決對受刑人所為之緩刑宣告，
    於法並無不合。抗告意旨乃憑己意任指原裁定為不當，難認
    有理由，應予駁回。
據上論斷，依刑事訴訟法第412條，裁定如主文。
中　　華　　民　　國　　111 　年　　9 　　月　　29　　日
                  刑事第九庭    審判長法　官   潘翠雪
                                      法　官   陳俞婷
                                      法　官   俞秀美
　　　　　　　　　　　　　　　　　　　　　　
以上正本證明與原本無異。
不得再抗告。
                                      書記官   陳怡君
中　　華　　民　　國　　111 　年　　9 　　月　　30　　日